臺灣基隆地方法院民事裁定           100年度消債清字第17號
聲  請  人
(即債務人)  林筱儒
代  理  人  吳伯昆律師
上列聲請人聲請消費者債務清理（清算）事件，本院裁定如下：
    主  文
債務人林筱儒自中華民國100.年９月５日12時起開始清算程序，
並同時終止清算程序。
    理  由
一、按「債務人於法院裁定開始更生程序或許可和解或宣告破產
    前，得向法院聲請清算；債權人縱為一人，債務人亦得為聲
    請。」、「法院開始清算程序之裁定，應載明其年、月、日
    、時，並即時發生效力。」消費者債務清理條例第80條、第
    83條第１項分別定有明文。又「債務人之財產不敷清償清算
    程序之費用時，法院應裁定開始清算程序，並同時終止清算
    程序。」消費者債務清理條例第85條第１項亦定有明文。
二、本件聲請意旨略以：伊有不能清償債務之情事，前已提出債
    權人清冊，以書面向最大債權金融機構聯邦商業銀行請求共
    同協商債務清償方案，惟因伊無法負擔任何還款條件，致協
    商不成立；又伊未經法院裁定開始更生程序或許可和解或宣
    告破產，爰向本院聲請清算等語。並提出身分證影本、全戶
    戶籍謄本、財產及收入狀況說明書、債權人清冊、債務人清
    冊、前置協商不成立通知書影本、基隆市中山區低收入戶證
    明書影本、身心障礙手冊影本、長庚醫院診斷證明書、房屋
    租賃契約書影本、郵局存摺封面、內頁及歷史交易清單影本
    及自國稅局取得之財產資料、聯合徵信資料等件為證。
三、查債務人主張之上開事實，業據提出身分證影本、全戶戶籍
    謄本、財產及收入狀況說明書、債權人清冊、債務人清冊、
    前置協商不成立通知書影本、基隆市中山區低收入戶證明書
    影本、身心障礙手冊影本、長庚醫院診斷證明書、房屋租賃
    契約書影本、郵局存摺封面、內頁及歷史交易清單影本及自
    國稅局取得之財產資料、聯合徵信資料影本等件為證，經核
    屬實，其主張自堪信為真實，而本件又查無聲請人有消費者
    債務清理條例第６條第３項、第８條或第82條第２項所定應
    駁回清算聲請之事由存在，則聲請人聲請清算，為有依據，
    應予准許。再查：依據聲請人所提財產及收入狀況說明書及
    自國稅局取得之財產資料所載，其名下並無財產，現亦無任
    何工作收入（見卷第75頁），堪認債務人之財產應不敷清償
    清算程序之費用，爰依首揭規定裁定開始本件清算程序，並
    同時終止清算程序。
四、又本件裁定終止清算程序後，債務人所負之債務並非當然免
    除，仍應由本院斟酌消費者債務清理條例第132.條、第133.
    條、第134.條及第135.條等規定，決定是否准予免責；如本
    院最終未准予債務人免責，債務人就其所負債務仍應負清償
    之責，併予敘明。
五、依消費者債務清理條例第80條、第83條、第85條第１項，裁
    定如主文。
中    華    民    國    100   年    9     月    5     日
                  民事庭法      官  林金發
一、以上正本係照原本作成。
二、對於開始清算程序之裁定不得抗告；如不服同時終止清算程
    序之裁定，應於本裁定送達後10日內向本院提出抗告狀，並
    繳納抗告裁判費新臺幣1,000.元，抗告於本院合議庭。
三、本件裁定內容並於中華民國100.年９月５日公告。
中    華    民    國    100   年    9     月    5     日
                        法院書記官  林建清